最高法院刑事判決　　　　　　　　　 111年度台上字第2740號
上　訴　人　王致皓




上列上訴人因違反毒品危害防制條例案件，不服臺灣高等法院高
雄分院中華民國111 年3 月3 日第二審判決（110 年度上訴字第
1051號，起訴案號：臺灣高雄地方檢察署109 年度毒偵字第3443
號、109 年度偵字第24242 號），提起上訴，本院判決如下：
    主  文
上訴駁回。
    理  由
一、按刑事訴訟法第377 條規定，上訴於第三審法院，非以判決
    違背法令為理由，不得為之。是提起第三審上訴，應以原判
    決違背法令為理由，係屬法定要件。如果上訴理由書狀並未
    依據卷內訴訟資料，具體指摘原判決不適用何種法則或如何
    適用不當，或所指摘原判決違法情事，顯與法律規定得為第
    三審上訴理由之違法情形不相適合時，均應認其上訴為違背
    法律上之程式，予以駁回。至原判決有無違法，與上訴是否
    以違法為理由，係屬二事。
二、本件原判決依第一審所認定上訴人王致皓有如第一審判決事
    實欄一之㈠所載販賣第二級毒品甲基安非他命未遂犯行，因
    而維持第一審就上訴人販賣第二級毒品未遂罪所處有期徒刑
    2 年，駁回上訴人僅就第一審判決之刑部分所為之第二審上
    訴。已詳為敘述其認為第一審判決所為量刑並無違法、不當
    之理由。核其所為論斷說明，俱有卷內訴訟資料可資覆按，
    從形式上觀察，原判決並無足以影響其判決結果之違法情形
    存在。
三、上訴人上訴意旨略以：
    上訴人係為在「同志網站」找同好一起施用甲基安非他命，
    才起意販賣，與一般販賣毒品者係為牟利之情形有別。原判
    決疏未審酌其犯罪動機、生活狀況及品行等犯罪情狀，致量
    刑過重云云。
四、惟按：
    刑之量定，事實審法院本有依法裁量之權，倘於量刑時係以
    行為人之責任為基礎，並審酌刑法第57條所列各款情狀，而
    所量定之刑既未逾法定刑範圍（即裁量權行使之外部性界限
    ），復無違反比例、公平及罪刑相當原則者（即裁量權行使
    之內部性界限），自不得任意指為違法而執為適法之上訴第
    三審理由。
    本件原判決以第一審判決就上訴人所犯毒品危害防制條例第
    4 條第6 項、第2 項販賣第二級毒品未遂罪（法定本刑為無
    期徒刑或10年以上有期徒刑，得併科罰金），經依刑法第47
    條第1 項之累犯規定加重其刑（無期徒刑部分除外），再適
    用刑法第25條第2 項、毒品危害防制條例第17條第2 項、第
    1 項規定，遞予減輕其刑後，審酌上訴人之一切犯罪情狀（
    包括上訴意旨所指犯罪之動機、生活狀況及品行）等量刑審
    酌事項，因認第一審量處有期徒刑2 年，並無違法、不當，
    而予以維持，已詳為說明其所憑理由。核其所量之刑，既未
    逾越法定刑度，亦無明顯濫用其裁量權限而有違反公平、比
    例及罪刑相當原則之情形，尚難任意指為違法。
五、本件上訴意旨，係對於原審量刑裁量職權之適法行使，漫事
    爭論，並非依據卷內訴訟資料具體指摘原判決有何違背法令
    之情形，依首揭說明，與法律規定得為第三審上訴理由之違
    法情形不相適合。應認本件上訴為違背法律上之程式，予以
    駁回。
據上論結，應依刑事訴訟法第395條前段，判決如主文。
中    華    民    國    111    年    6     月    2    日
                  刑事第五庭審判長法  官  李  錦  樑  
                                  法  官  周  政  達  
                                  法  官  吳  淑  惠  
                                  法  官  錢  建  榮  
                                  法  官  林  孟  宜  
本件正本證明與原本無異
                                  書記官
中    華    民    國   111    年    6     月    7     日